【裁判字號】    97,易,1922
【裁判日期】    971003
【裁判案由】    竊盜等
【裁判全文】
臺灣板橋地方法院刑事判決              97年度易字第1922號
公  訴  人  臺灣板橋地方法院檢察署檢察官
被      告  戊○○
                    （現另案在臺灣嘉義監獄執行）
上列被告因贓物案件，經檢察官提起公訴（97年度偵字第12281
號），本院合議庭裁定依簡式審判程序審理，並判決如下：
    主  文
戊○○共同搬運贓物，累犯，處罰金新臺幣壹萬元，如易服勞役
，以新臺幣壹仟元折算壹日。
    事  實
一、戊○○前因犯恐嚇罪，經本院以92年度易字第1815號判決判
    處有期徒刑8 月確定，並於民國96年6 月30日執行完畢（於
    本件構成累犯）。
二、緣甲○○意圖為自己不法所有，於97年4 月12日10時30分許
    ，攜帶客觀上可為兇器之電纜剪、鐵撬、美工刀等物，至臺
    北縣新莊市○○路497 、498 、499 地號由丁○○管理之工
    地外，翻越外牆進入，並持上開工具竊盜電纜線50公斤得手
    ，甲○○竊得電纜線後，即以電話聯絡乙○○，適乙○○乘
    坐於丙○○所駕駛之車號6418─DZ號自小客車，戊○○亦乘
    坐於車上，彼三人即搭乘上開自小客車至上址，經甲○○告
    知電纜線為其所竊取，戊○○、丙○○、乙○○三人明知該
    電纜線為贓物，仍搬運至上開自小客車後車廂，並由丙○○
    駕駛自小客車，搭載乙○○、戊○○、甲○○三人，而共同
    搬運贓物，嗣於同日（97年4 月12日）12時30分許，至臺北
    縣樹林市河濱公園水門旁空地，四人搬下電纜線並剝除外皮
    時，為警當場查獲而知上情，並扣得甲○○所有供其犯本件
    竊盜罪所用之電纜剪、鐵撬與美工刀各1 支等物。
三、案經臺北縣政府警察局樹林分局報告臺灣板橋地方法院檢察
    署檢察官偵查起訴。
    理  由
一、訊據被告戊○○對於上揭犯罪事實均坦承不諱，核與證人丁○○在警詢中證述之情節相符。再被害人業已自警方處領回
    其所失竊之財物等情，亦有卷附贓物認領保管單1 紙可稽，
    並有警方所拍攝之現場與贓證物照片在卷足憑。此外，復有
    被告甲○○所有供其犯本件竊盜罪所用之電纜剪、鐵撬與美
    工刀各1 支等物，扣案足資佐證。事證明確，被告戊○○之
    犯行堪以認定，應依法論科。
二、核被告戊○○所為，係犯刑法第349 條第2 項搬運贓物罪。
    被告戊○○、乙○○與丙○○三人間，就上開搬運贓物犯行
    ，有犯意聯絡及行為分擔，應依刑法第28條之規定，論以共
    同正犯。查被告前因犯恐嚇罪，經本院以92年度易字第1815
    號判決判處有期徒刑8 月確定，並於96年6 月30日執行完畢
    等情，此有臺灣高等法院被告前案紀錄表附卷可稽，其於五
    年以內再故意犯本件有期徒刑以上之罪，應依刑法第47條第
    1 項之規定，論以累犯，並加重其刑。爰審酌被告正值青年
    ，不思向上，竟搬運贓物，造成被害人受有損失，足徵被告
    之惡性非輕，然被告犯後業已坦承犯行，尚有悔意，且被害
    人業已自警方處領回其所失竊之財物等一切情狀，量處被告
    如主文所示之刑，並諭知如易服勞役之折算標準，以資懲儆
    。又中華民國96年罪犯減刑條例於96年7 月4 日制定公布，
    並自96年7 月16日施行，而按「犯罪在中華民國96年4 月24
    日以前者，除本條例另有規定外，依下列規定減刑：一、死
    刑減為無期徒刑。二、無期徒刑減為有期徒刑二十年。三、
    有期徒刑、拘役或罰金，減其刑期或金額二分之一」，中華
    民國96年罪犯減刑條例第2 條第1 項固定有明文。惟因被告
    所犯前開贓物犯行之時間係在97年4 月12日，並不符合96年
    4 月24日前犯罪之要件，揆諸前開條例之規定，自不得減刑
    ，併此敘明。
三、末按「除被告所犯為死刑、無期徒刑、最輕本刑為三年以上
    有期徒刑之罪或高等法院管轄第一審案件者外，於前條第一
    項程序進行中，被告先就被訴事實為有罪之陳述時，審判長
    得告知被告簡式審判程序之旨，並聽取當事人、代理人、辯
    護人及輔佐人之意見後，裁定進行簡式審判程序。」刑事訴
    訟法第273 條之1 第1 項定有明文。查本件被告所犯上開搬
    運贓物罪，均非最輕本刑為三年以上有期徒刑之罪，且被告
    三人於本院97年7 月25日準備程序進行中，復就被訴之事實
    為有罪之陳述，經告知被告簡式審判程序之旨，被告及公訴
    人對於本件改依簡式審判程序審理亦均表示無意見，本院合
    議庭即依前揭刑事訴訟法規定，裁定本件進行簡式審判程序
    ，末此敘明。
四、被告甲○○涉嫌竊盜罪暨丙○○、乙○○涉嫌搬運贓物犯行
    部分，業由本院於97年8 月29日以97年度易字第1922號判決
    另行審結。
據上論斷，應依刑事訴訟法第299 條第1 項前段、第273 條之1
第1 項，刑法第349 條第2 項、第47條第1 項、第42條第3 項，
刑法施行法第1 條之1 ，判決如主文。
本案經檢察官藍海凝到庭執行職務。
中    華    民    國    97    年    10    月    3     日
              刑事第十七庭   法  官  許必奇
以上正本證明與原本無異。
如不服本判決，應於判決送達後10日內，向本院提出上訴狀。
                             書記官  金和國
中    華    民    國    97    年    10    月    3     日
附錄：
中華民國刑法第349條
收受贓物者，處 3 年以下有期徒刑、拘役或 5 百元以下罰金。
搬運、寄藏、故買贓物或為牙保者，處 5 年以下有期徒刑、拘役
或科或併科 1 千元以下罰金。
因贓物變得之財物，以贓物論。


司法院資訊處製作；財團法人民間司法改革基金會備份。
